# 备考报告公允价值调整

提问人：左右多少大小 时间：2020-11-12 09:33:08
客户重大资产重组，目前需编制备考报告（ 2019 年 1 月 1 日-2020年 6 月 30 日），麻烦问下陈版有关固定资产公允价值调整的事项：（ 1 ）固定资产 2020 年 6 月 30 日的原值、累计折旧都需调整与评估明细表中评估的原值、折旧一致吗？
还是只要求 2020 年 6 月 30 日的净值与评估净值一致即可？（ 2 ）如固定资产 2020 年 6 月 30 日的原值、累计折旧都需调整与评估明细表中评估的原值、折旧一致，这个调整倒推到 2019 年 1 月 1 日如何调整，比如一项资产是 2018 年 1 月购入的，调整 2019 年 1 月 1 日原值金额=固定资产 2020 年 6 月 30 日的评估原值-固定资产 2020 年 6 月 30 日的账面原值+2019年 1 月至 2020 年 6 月评估增值倒推摊销金额？调整 2019 年 1 月 1 日累计折旧金额=固定资产 2020 年 6 月 30 日的评估累计折旧-固定资产 2020 年 6 月 30 日的账面累计折旧？

回答人：chenyiwei
1 、固定资产 2020 年 6 月 30 日的原值、累计折旧都需调整与评估明细表中评估的原值、折旧一致。
2 、模拟调整时，以 2020 年 6 月 30 日的评估净值为基础，加上相关期间（报告期）内按该评估值为基础计算的折旧或摊销后倒推确定报告期期初的账面价值，再减去评估原值倒推出报告期期初的累计折旧金额。